【裁判字號】    98,審易,1503
【裁判日期】    980812
【裁判案由】    竊盜
【裁判全文】
臺灣高雄地方法院刑事判決            98年度審易字第1503號
公  訴  人  臺灣高雄地方法院檢察署檢察官
被      告  乙○○
上列被告因竊盜案件，經檢察官提起公訴（98年度偵緝字第1231
號），被告於本院準備程序進行中，就被訴犯罪事實為有罪之陳
述，經本院告知簡式審判程序意旨，並聽取公訴人及被告之意見
後，裁定依簡式審判程序審理，判決如下：
    主  文
乙○○犯攜帶兇器竊盜罪，累犯，處有期徒刑捌月。
    事實及理由
一、乙○○前因違反懲治盜匪條例、竊盜等案件，經法院分別判
    處有期徒刑8 年、3 月確定，嗣經定其應執行之刑為有期徒
    刑8 年2 月（後罪嗣於96年7 月16日因適用中華民國九十六
    年罪犯減刑條例經減刑為有期徒刑1 月又15日，再與不得減
    刑之懲治盜匪條例案件合併定應執行刑為8 年1 月），於83
    年2 月5 日縮短刑期第1 次假釋付保護管束。繼於第1 次假
    釋期間中，因違反麻醉藥品管理條例、竊盜、偽造文書、肅
    清煙毒條例等案件，經法院分別判處有期徒刑5 月、1 年、
    4 月、3 年4 月確定，嗣經定其應執行之刑為有期徒刑4 年
    9 月（此4 罪嗣於96年7 月16日均因適用中華民國九十六年
    罪犯減刑條例經分別減刑為有期徒刑2 月又15日、6 月、2
    月、1 年8 月，並定其應執行之刑為有期徒刑2 年4 月），
    前開第1 次假釋亦遭撤銷（減刑前殘刑4 年8 月又30日），
    而於85年7 月19日入監執行，於91年4 月15日第2 次縮短刑
    期假釋付保護管束。復於第2 次假釋期間中再犯竊盜、偽造
    文書等案件，經法院分別判處有期徒刑6 月、10月、6 月確
    定，嗣經定其應執行之刑為有期徒刑1 年9 月（此3 罪嗣於
    96年7 月16日均因適用中華民國九十六年罪犯減刑條例經分
    別減刑為有期徒刑3 月、5 月、3 月，並定其應執行之刑為
    有期徒刑10月又15日），前開第2 次假釋亦遭撤銷而予執行
    殘刑（減刑前之殘刑期間原為3 年2 月又23日，減刑後則餘
    8 月又23日），而於94年3 月22日入監執行，於97年5 月12
    日減刑後縮刑期滿執行完畢（構成累犯）。乙○○於民國97
    年11月23日凌晨某時許，行經高雄縣鳳山市○○街128 巷巷
    口時，因見甲○○所有之車牌號碼0375-TF 號自小客車停放
    路旁，車內置有數位相機2 台（NIKON 牌及PENTEX牌各1 台
    ）、電磁波檢測器1 台、SONY牌攝影機1 台，竟基於意圖為
    自己不法所有之犯意，持其所有而可供作兇器使用之螺絲起
    子1 把（未扣案）砸破該自小客車右後側車窗玻璃後（所涉
    毀損罪嫌部分未據告訴），侵入車內竊取上述之數位相機2
    台（價值約新台幣 (下同)共5000 元）、電磁波檢測器1 台
    （價值約2000元）、SONY牌攝影機1 台（價值約32000 元）
    得手，嗣將之以共3 千餘元之價格轉賣予在某報紙分類廣告
    欄中刊登「萬物全收」廣告之人，所得現金花用殆盡。嗣因
    甲○○於97年11月23日上午8 時10分許，前往上開停車處欲
    駕駛上開車輛時，發現該自小客車右後側車窗玻璃遭砸破，
    上述車內物品不翼而飛，遂報警處理，經員警到場採集現場
    留存之指紋後，在遭棄置於地上之玻璃左側下緣位置採得指
    紋2 枚，經送內政部警政署刑事警察局鑑定之結果，與乙○
    ○在該局留存之指紋卡上之左環指、左小指指紋相符，始查
    悉上情。
二、訊據被告乙○○於本院審理中，坦承前開犯行不諱，核與證
    人甲○○之證述情節相符，並有現場照片、高雄縣政府警察
    局鳳山分局五甲派出所受理刑事案件報案三聯單、勘察採證
    同意書、高雄縣政府警察局鳳山分局刑案現場勘察採證紀錄
    報告表、內政部警政署刑事警察局鑑驗書等在卷可憑，足認
    被告之自白合於事實，可資採為認定犯罪事實之依據。本件
    事證明確，應依法論科。
三、按刑法第321 條第1 項第3 款之攜帶兇器竊盜罪，係以行為
    人攜帶兇器竊盜為其加重條件，此所謂兇器，其種類並無限
    制，凡客觀上足對人之生命、身體、安全構成威脅，具有危
    險性之兇器均屬之，且祇須行竊時攜帶此種具有危險性之兇
    器為已足，並不以攜帶之初有行兇之意圖為必要（最高法院
    79年臺上字第5253號判例意旨參照），查被告執犯本案之螺
    絲起子既足供破壞車窗使用，顯見該起子質地堅硬，而在客
    觀上足對人之生命、身體安全構成威脅，具有危險性，而可
    供兇器使用。是故核被告所為，乃係犯刑法第321 條第1 項
    第3 款之攜帶兇器竊盜罪。被告有如上述之前科及執行完畢
    一節，有臺灣高等法院被告前案紀錄表1 份在卷足稽，被告
    於該徒刑執行完畢後，5 年以內故意再犯本案有期徒刑以上
    之罪，應論以累犯，並加重其刑。
四、本院審酌被告不思以正當方式賺取財物，竟圖不法所有竊取
    他人財物，且又攜帶兇器犯之，所為誠屬不該，迄今並未賠
    償被害人，素行非佳，業如前述。惟念被告犯後坦承犯行，
    態度良好，暨其犯罪動機、目的、生活狀況等一切情狀，爰
    量處如主文所示之刑。
五、前開螺絲起子1 支並未扣案且業遭被告丟棄而已滅失，業據
    被告於本院審理中陳述明確，本院自無由為沒收之宣告，附
    此敘明。
據上論結，應依刑事訴訟法第273 條之1 第1 項、第299 條第1
項前段、第310 條之2 、第454 條第1 項，刑法第321 條第1項
第3 款、第47條第1 項，判決如主文。
本案經檢察官吳正中到庭執行職務。
中    華    民    國    98    年    8     月    12    日
                  刑事第十庭  法  官  吳金芳
以上正本證明與原本無異。
如不服本判決，應於收受本判決後10日內向本院提出上訴書狀，
其未具體敘述理由者，應於上訴期間屆滿後20日內，向本院補提
上訴理由書狀（須按他造當事人之人數附繕本，勿逕送上級法院
）。
中    華    民    國    98    年    8     月    17    日
                              書記官  許珈綺
附錄本判決論罪科刑法條：
中華民國刑法第321條
（加重竊盜罪）
犯竊盜罪而有左列情形之一者，處 6 月以上、 5 年以下有期徒
刑：
一、於夜間侵入住宅或有人居住之建築物、船艦或隱匿其內而犯
    之者。
二、毀越門扇、牆垣或其他安全設備而犯之者。
三、攜帶兇器而犯之者。
四、結夥三人以上而犯之者。
五、乘火災、水災或其他災害之際而犯之者。
六、在車站或埠頭而犯之者。
前項之未遂犯罰之。


司法院資訊處製作；財團法人民間司法改革基金會備份。
